臺灣新北地方法院刑事判決
110年度審易字第2150號
公  訴  人  臺灣新北地方檢察署檢察官
被      告  王文明



                    （現於法務部矯正署臺北監獄臺北分監執行中）
上列被告因竊盜案件，經檢察官提起公訴（110年度偵字第35194
號），被告於準備程序中就被訴事實為有罪之陳述，本院裁定進
行簡式審判程序，茲判決如下：
    主  文
王文明踰越門窗竊盜，累犯，處有期徒刑柒月，未扣案之犯罪所
得現金合計新臺幣壹萬捌仟貳佰元沒收，於全部或一部不能沒收
或不宜執行沒收時，追徵其價額。
    事  實
一、王文明前（一）因竊盜案件，經臺灣桃園地方法院（下稱桃
    園地院）以107 年度審易字第1672號判處有期徒刑3 月（共
    2 罪）、2 月，應執行有期徒刑6 月確定；（二）因竊盜案
    件，經桃園地院以108 年度審簡字第230 號判處有期徒刑6
    月確定；（三）因竊盜案件，經桃園地院以108 年度審易字
    第2472號判處有期徒刑6 月確定，上開（一）（二）所示之
    罪刑，經桃園地院以108 年度聲字第2474號裁定應執行有期
    徒刑10月確定，並與（三）所示之罪刑及另案所定應執行拘
    役45日、40日、罰金易服勞役5 日接續執行，於民國109 年
    11月14日執行完畢（有期徒刑部分於109 年11月9 日執行完
    畢）。仍不知悔改，復意圖為自己不法之所有，基於竊盜之
    犯意，於110年5月11日3時8分許，踰越設於新北市○○區○○路
    000號之板橋殯葬館服務中心之門窗，進入上址無人居住之2
    樓辦公室，進入上開辦公室內，竊取丁有瑛所有放置在上開
    辦公室抽屜內之現金新臺幣（下同）2000元、許崴淇所有放
    置在上開辦公室抽屜內之現金2000元、范淑萍所有放置在上
    開辦公室抽屜內之現金1500元、張麗秋所有放置在上開辦公
    室抽屜內之現金11900元（起訴書誤載為15300元）及林采葳
    所有放置在上開辦公室抽屜內之現金800元，得手後旋即逃
    逸離去。嗣經丁有瑛等人於翌日發覺遭竊後，乃即報警處理
    ，因而查悉上情。
二、案經丁有瑛、許崴淇、范淑萍、張麗秋、林采葳訴由新北市
    政府警察局海山分局報告臺灣新北地方檢察署檢察官偵查起
    訴。
    理  由
一、按除被告所犯為死刑、無期徒刑、最輕本刑為3 年以上有期
    徒刑之罪或高等法院管轄第一審案件者外，於第一次審判期
    日前之準備程序進行中，被告先就被訴事實為有罪之陳述時
    ，審判長得告知被告簡式審判程序之旨，並聽取當事人、代
    理人、辯護人及輔佐人之意見後，裁定進行簡式審判程序，
    刑事訴訟法第273 條之1 第1 項定有明文。本件被告所犯係
    死刑、無期徒刑、最輕本刑為3 年以上有期徒刑以外之罪，
    其於準備程序中就被訴事實為有罪之陳述，經本院告知簡式
    審判程序之旨，並聽取公訴人及被告之意見後，認宜進行簡
    式審判程序，爰依上開規定裁定行簡式審判程序。
二、上揭事實，業據被告於警詢、本院準備程序及審理時均坦承
    不諱，核與告訴人丁有瑛、許崴淇、范淑萍、張麗秋、林采
    葳、證人杜妤婕於警詢時之指述、證述情節相符，並有新北
    市政府警察局海山分局海山派出所搜索扣押筆錄、扣押物品
    目錄表、案發現場監視器錄影畫面翻拍照片附卷可稽，被告
    犯行堪予認定。
三、核被告所為，係犯刑法第321 條第1 項第2 款之踰越門窗竊
    盜罪。又被告以一個竊盜行為，同時侵害告訴人丁有瑛、許
    崴淇、范淑萍、張麗秋、林采葳五人之財產法益，係以一行
    為觸犯數罪名，為同種想像競合，應依刑法第55條之規定，
    從一重踰越門窗竊盜罪處斷。又被告前有如事實欄所載之有
    期徒刑執畢紀錄，有臺灣高等法院被告前案紀錄表1份在卷
    可稽，其受有期徒刑之執行完畢後5年內故意再犯本件有期
    徒刑以上之罪，為累犯，另本院審酌被告前已有竊盜之犯罪
    前科紀錄，猶再犯本案，顯然忽視法律禁令，有其特別惡性
    及對刑罰反應力薄弱，爰加重其刑。爰審酌被告不思以合法
    方式獲取所需，反任意竊取他人財物，破壞社會治安，所為
    應予非難，兼衡其素行、犯罪動機、目的、手段，所竊取財
    物之價值，暨其領有輕度身心障礙證明、智識程度、家庭經
    濟狀況以及犯後態度等一切情狀，量處如主文所示之刑，以
    資懲儆。本件被告所竊得之現金合計1萬8200元，為其犯罪
    所得之物，雖未扣案，仍應依刑法第38條之1 第1 項、第3 
    項規定宣告沒收，於全部或一部不能沒收或不宜執行沒收時
    ，追徵其價額。至扣案之現金600元，被告於警詢時供稱：
    是家人給伊的零用錢，不是偷來的錢等語，否認為本案犯罪
    所得之物，復查無積極證據足認與被告本件犯行相關，核其
    性質亦非違禁物，自不予宣告沒收，附此敘明。
據上論斷，應依刑事訴訟法第273 條之1 第1 項、第299 條第1
項前段，刑法第321 條第1 項第2 款、第55條、第47條第1項、
第38條之1 第1 項、第3 項，刑法施行法第1 條之1 第1 項，判
決如主文。
本案經檢察官吳文正提起公訴，檢察官陳漢章到庭執行職務。
中　　華　　民　　國　　111 　年　　3 　　月　　24　　日
                  刑事第二十四庭  法  官  徐子涵
上列正本證明與原本無異。
如不服本判決，應於判決送達後20日內敘明上訴理由，向本院提
出上訴狀 (應附繕本) ，上訴於臺灣高等法院。其未敘述上訴理
由者，應於上訴期間屆滿後20日內向本院補提理由書「切勿逕送
上級法院」。
                                  書記官　游士霈
中　　華　　民　　國　　111 　年　　3 　　月　　24　　日
附錄本案論罪科刑法條全文：
中華民國刑法第321條
犯前條第 1 項、第 2 項之罪而有下列情形之一者，處 6 月以
上 5 年以下有期徒刑，得併科 50 萬元以下罰金：
一、侵入住宅或有人居住之建築物、船艦或隱匿其內而犯之。
二、毀越門窗、牆垣或其他安全設備而犯之。
三、攜帶兇器而犯之。
四、結夥三人以上而犯之。
五、乘火災、水災或其他災害之際而犯之。
六、在車站、港埠、航空站或其他供水、陸、空公眾運輸之舟、
    車、航空機內而犯之。
前項之未遂犯罰之。